臺灣橋頭地方法院民事判決　　　　　　 110年度岡簡字第70號
原　　　告　林俊　　
訴訟代理人　陳建誌律師
被　　　告　王志吉　

訴訟代理人　吳燕龍　
上列當事人間請求損害賠償事件，經原告提起刑事附帶民事訴訟
（本院109 年度交簡附民字第352 號），由本院刑事庭裁定移送
前來，本院於民國110 年11月17日言詞辯論終結，判決如下：
    主  文
被告應給付原告新台幣柒拾玖萬壹仟陸佰零參元，及自民國一百
零九年十一月二十日起至清償日止，按年息百分之五計算之利息
。
原告其餘之訴駁回。
訴訟費用由被告負擔四分之一。
本判決原告勝訴部分得假執行。但被告如以新台幣柒拾玖萬壹仟
陸佰零參元為原告預供擔保後，得免為假執行。
原告其餘假執行之聲請駁回。
    事  實  及  理  由
一、原告主張：被告於民國108 年12月1 日12時24分許，駕駛車
    牌號碼000-0000號自用小客車，沿高雄市○○區○○路00號
    對面東向西車道路肩起駛並迴轉至對向車道，竟疏未注意來
    往車輛及該處劃有分向限制線（雙黃線）即冒然迴轉，適伊
    騎乘車牌號碼000-0000號普通重型機車（下稱系爭機車），
    沿中正路東往西車道直行至該處，見狀閃避不及，雙方因而
    發生碰撞，致伊人車倒地，因而受有右側遠端橈骨骨折、右
    側股骨粗隆下骨折之傷害（下稱系爭事故）。伊因此支出醫
    療費用新台幣（下同）116,423 元、看護費用77,000元、交
    通費22,095元、醫療用品費用20,286元、系爭機車修理費43
    ,500元，並因此受有勞動能力減損之損害3,557,465 元，再
    伊因系爭事故所受之傷害，日後行動將有不便，身心受有極
    大痛苦，是自得向被告請求精神慰撫金100 萬元，扣除已領
    強制汽車責任保險金79,220元，總計被告應賠償伊4,757,54
    9 元等語，爰依侵權行為之法律關係，提起本訴。並聲明：
    ㈠被告應給付原告4,757,549 元，及自起訴狀繕本送達翌日
    起至清償日止，按年息5%計算之利息。㈡願供擔保請准宣告
    假執行。
二、被告則以：就勞動能力減損部分，原告目前尚在就學，並未
    實際從事物理治療師之工作，故應以基本工資為計算基準較
    為適當，另請求之精神慰撫金過高等語，資為抗辯。並聲明
    ：原告之訴駁回。
三、兩造不爭執事項：
  ㈠兩造於上開時、地，因被告之過失駕駛行為致生系爭事故，
    原告因而受有右側遠端橈骨骨折、右側股骨粗隆下骨折之傷
    害；原告就系爭事故之發生無過失。
  ㈡兩造同意醫療費用以116,423 元、看護費用以77,000元、交
    通費用以11,000元、醫療用品費以15,000元、系爭機車維修
    費以35,000元計算。
  ㈢兩造不爭執原告因系爭事故所受勞動能力減損比例為7%。
  ㈣原告已領取強制汽車責任保險金86,000元。
四、本件之爭點為：原告得請求之㈠勞動能力減損費用及㈡精神
    慰撫金各為若干？經查：
  ㈠被告因系爭事故而受有勞動能力減損7%之傷害，業經馬偕紀
    念醫院鑑定在案，有鑑定報告書在卷可按（見本院卷第63至
    65頁），並為兩造所不爭執。又原告固主張其目前就讀於輔
    英科技大學二技部物理治療系，而依據勞動部統計，物理治
    療師經常性每月薪資為42,424元，是得請求勞動能力減損之
    損害3,557,465 元；惟被告則抗辯原告目前仍為學生，並未
    實際從事物理治療師之工作，故應以基本工資為基準計算一
    般工作年數40年為適當等語。本院審酌原告目前確實並未從
    事物理治療師之工作，其固就讀於物理治療系，然日後是否
    即會從事物理治療師之工作，實難證明，是本院認以每月基
    本工資25,250元（原告目前仍在學未就業，而自111 年1 月
    1 日調整至此金額）為計算基準，較為妥適，並以一般工作
    年數40年、勞動能力減損7%，依霍夫曼式計算法扣除中間利
    息，核計金額為473,180 元【計算方式為：25,250×12×7%
    ×22.00000000=473,180 ，元以下四捨五入】。
  ㈡按法院對於慰撫金之量定，應斟酌兩造身分、地位及經濟狀
    況等關係定之。次按慰藉金之賠償須以人格權遭遇侵害，使
    精神上受有痛苦為必要，其核給之標準固與財產上損害之計
    算不同，然非不可斟酌雙方身分資力與加害程度，及其他各
    種情形核定相當之數額。本件原告在系爭事故中因被告之過
    失駕駛行為，導致其身體因而受傷，日後仍有行動不便之情
    形，其精神上遭受痛苦乃屬必然，是原告請求精神慰撫金自
    屬有據。再本院審酌兩造之學經歷、經濟狀況、原告所受傷
    勢之程度等一切情狀，認原告請求精神慰撫金100 萬元尚屬
    過高，應以15萬元為適當。
五、綜上所述，原告可請求之金額為醫療費116,423 元、看護費
    77,000元、交通費11,000元、醫療用品費15,000元、系機車
    維修費35,000元、勞動能力減損473,180 元、精神慰撫金15
    萬元，總計為877,603 元，扣除原告已領取之強制汽車責任
    保險金86,000元，被告應賠償原告之金額為791,603 元。從
    而，原告依侵權行為之法律關係，請求被告在給付791,603
    元，及自起訴狀繕本送達翌日即109 年11月20日起至清償日
    止，按年息5%計算之利息，為有理由，應予准許；逾此範圍
    之請求則無所據，應予駁回。
六、准許宣告假執行、免為假執行及訴訟費用負擔之依據：民事
    訴訟法第389 條第1 項第3 款、第392 條第2 項，第79條。
　
中    華    民    國   110    年    11    月    30    日
                      岡山簡易庭法  官  盧怡秀
以上正本係照原本作成。
如對本判決上訴，須於判決送達後20日內向本院提出上訴狀。如
委任律師提起上訴者，應一併繳納上訴審裁判費。
中    華    民    國   110    年    11    月    30    日
                                書記官  陳昭伶